最　高　行　政　法　院　裁　定
                                     100年度裁字第2823號
上  訴  人　龍群汽車貨運有限公司
代　表　人　葉鍕翰
被 上訴 人　桃園縣楊梅市公所
代　表　人　彭聖富
上列當事人間廢棄物清理法事件，上訴人對於中華民國100年2月
22日臺北高等行政法院99年度簡字第584號判決，提起上訴，本
院裁定如下：
　　主  文
上訴駁回。
上訴審訴訟費用由上訴人負擔。
　　理  由
一、按對於適用簡易程序之判決提起上訴，須經本院之許可。前
    項許可，以訴訟事件所涉及之法律見解具有原則性者為限，
    行政訴訟法第235條定有明文。所謂法律見解具有原則性，
    係指該訴訟事件所涉及之法律問題意義重大，而有加以闡釋
    之必要而言 ，例如第一審判決對於行政命令是否牴觸法律
    所為之判斷，或就同類事件所表示之法律見解，與其他高等
    行政法院或本院所表示之見解牴觸等情形。
二、上訴人所有營業用曳引車（車頭車號QU-918、車斗車號09-K
    L；下稱系爭車輛）載運剩餘土石方於民國98年5月14日上午
    10時20分至被上訴人富岡里公三公園新闢工程工地傾倒，經
    被上訴人查獲未隨車持有載明清除剩餘土石方產生源及處理
    地點之有效證明文件，乃依廢棄物清理法第49條第2款規定
    ，以98年5月26日桃楊鎮清字第0980016790號函處上訴人30
    萬元罰鍰，經上訴人提起訴願，桃園縣政府以98年9月17日
    府法訴字第0980238938號訴願決定撤銷該處分，命被上訴人
    另為適法處分，嗣被上訴人仍以98年10月19日桃楊鎮清字第
    0980034894號函裁處上訴人30萬元罰鍰，上訴人不服，提起
    訴願，再經桃園縣政府以98年12月28日府法訴字第09804485
    83號訴願決定撤銷該處分，由被上訴人另為適法處分。被上
    訴人復以99年2月4日桃楊鎮清字第0990004547號函附裁處書
    （下稱前處分），裁處上訴人罰鍰18萬元，旋被上訴人自行
    以99年3月31日桃楊鎮清字第0990009402號函（下稱原處分
    ）撤銷前處分，另附編號00000000號裁處書仍裁處上訴人18
    萬元罰鍰，上訴人不服，提起訴願，遭決定駁回後，遂提起
    行政訴訟，經原審法院以99年度簡字第584號判決駁回，上
    訴人不服，遂提起上訴。
三、本院按：廢棄物清理法第49條第2款：「有下列情形之一者
    ，處新臺幣6萬元以上30萬元以下罰鍰，並得沒入清除機具
    、處理設施或設備：…二、清除廢棄物、剩餘土石方者，未
    隨車持有載明一般廢棄物、一般事業廢棄物、剩餘土石方產
    生源及處理地點之證明文件。」又桃園縣政府訂定「桃園縣
    廢棄物清理法執行機關執行同法第9條第2項所訂具有嚴重污
    染之虞之認定及裁罰基準」(下稱認定及裁罰基準)第4點：
    「……違反第49條第2款情形者(一)以違規日往前計1年內於
    本縣之違規次數計罰，以新臺幣6萬元為單位，按次累加計
    罰。(二)經主管機關或執行機關認定情節重大者得依情況載
    罰，不受前款限制。……」被上訴人以上訴人有構成廢棄物
    清理法第49條第2款之行為，且上訴人視被上訴人新闢工程
    需大量土方，伺機運載他處不明土方任意傾倒，目測為黑灰
    色，且數量龐大，顯有挑釁公權力、規避裁罰之嫌，認符合
    上開認定及裁罰基準第4點所稱之「情節重大」，予以裁罰
    18萬元，原判決予以維持，上訴人主張其無違規「情節重大
    」情事，原處分裁罰18萬元，濫用裁量權而違法。是以本案
    涉及之法律問題乃「上訴人視被上訴人新闢工程需大量土方
    ，伺機運載他處不明土方任意傾倒，且數量龐大，顯有挑釁
    公權力、規避裁罰之嫌」，是否屬於上開認定及裁罰基準第
    4點所稱之「情節重大」，原處分不裁罰6萬元而裁罰18萬元
    ，有無構成裁量濫用，核此法律問題係違規個案情節之判斷
    ，非屬第一審判決對於行政命令是否牴觸法律所為之判斷，
    或就同類事件所表示之法律見解，與其他高等行政法院或本
    院所表示之見解牴觸，或其他所涉及之法律問題意義重大，
    而有加以闡釋之必要情形者，即不能以適用簡易程序之第一
    審判決所涉及之法律見解具有原則性，而要求許可上訴。上
    訴意旨主張行政機關裁量權之行使，有涉及平等原則、誠信
    原則之適用，同時裁量權與司法審查之界限，亦涉及憲法上
    權力分立原則，於法律上自有原則重要性云云，尚非可採。
    是上訴人提起上訴，依首開規定及說明，不應許可，其上訴
    難謂合法，應予駁回。又原處分指「顯有挑釁公權力」，係
    指上訴人「伺機運載他處不明土方任意傾倒，且數量龐大」
    而為較重裁罰事由，並非謂上訴人違反廢棄物清理法第49條
    第2款之作為義務即是「顯有挑釁公權力」，併此敘明。
四、據上論結，本件上訴為不合法。依行政訴訟法第249條第1項
    前段、第104條、民事訴訟法第95條、第78條，裁定如主文
    。
中　　華　　民　　國　　100　 年　　11　　月　　24　　日
                    最高行政法院第六庭
                        審判長法官　林　茂　權
                              法官　楊　惠　欽
                              法官　吳　東　都
                              法官　陳　金　圍
                              法官　蕭　惠　芳

以  上  正  本  證  明  與  原  本  無  異
中　　華　　民　　國　　100　 年　　11　　月　　25　　日
　　　　　　　　　　　　　　　書記官　楊　子　鋒